Minutes et répertoires du notaire Louis VILCOCQ, 29 avril 1818 - 17 mai 1832 (étude XXXIII)
Archives nationales
- Répertoire(s) de Louis VILCOCQ, 2 janvier 1808 - 25 octobre 1834; MC/RE/XXXIII/15 - MC/RE/XXXIII/17
  - Répertoire. 1827, 20 juin - 1834, 25 octobre, 20 juin 1827 - 25 octobre 1834; MC/RE/XXXIII/17
    - Inventaire après décès: Barbiot, Jean-Baptiste. propriétaire. Villiers-Saint-Paul., 25 octobre 1831
      inventaire après décès; Villers-Saint-Paul (Oise); Barbiot, Jean-Baptiste
    - Inventaire après décès: Villate, Pierre. Madeleine (rue de la), n° 22., 7 novembre 1831
      inventaire après décès; Madeleine (rue de la); Villate, Pierre
    - Inventaire après décès: Audouin, Etienne-Hippolyte. Poissonnière (rue), n° 7., 12 décembre 1831
      inventaire après décès; Poissonnière (rue); Audouin, Etienne-Hippolyte
    - Inventaire après décès: Robert, Salomon. Greneta (rue), n° 4., 20 décembre 1831
      inventaire après décès; Greneta (rue); Robert, Salomon
    - Inventaire après décès: Voland, Claire-Geneviève. Gillier, Jean-Baptiste (épouse divorcée). Temple (rue du), n° 43., 9 janvier 1832
      inventaire après décès; Temple (rue du); Voland, Claire-Geneviève; Gillier, Jean-Baptiste
    - Inventaire après décès: Flammet, Marie-Elisabeth-Nicole. Lalliat des Essarts, Ambroise-Antoine-François (épouse). Fontaine-au-Roi (rue de la), n° 10., 26 janvier 1832
      inventaire après décès; Fontaine-au-Roi (rue de la); Flammet, Marie-Elisabeth-Nicole; Lalliat des Essarts, Ambroise-Antoine-François
    - Inventaire après décès: Leroux, Jean-Baptiste. architecte. Bondy (rue de), n° 19., 11 février 1832
      inventaire après décès; Bondy (rue de); Leroux, Jean-Baptiste; architecte
    - Inventaire après décès: Rouyer, François. papier (marchand de). Transnonain (rue), n° 20., 1er mars 1832
      inventaire après décès; Transnonnain (rue); Rouyer, François; papetier
    - Inventaire après décès: Vadin, Jean-Marie. nourrisseur de bestiaux. Les Batignolles., 7 mars 1832
      inventaire après décès; Batignolles-Monceaux (ancienne commune); Batignolles (quartier); Vadin, Jean-Marie; ouvrier agricole
    - Inventaire après décès: Duchesne, Louis. peintre et vitrier. Neuve-Saint-Marc (rue), n° 11., 8 mars 1832
      inventaire après décès; Saint-Marc (rue); Duchesne, Louis; peintre; vitrier
    - Inventaire après décès: Beon, Marie-Rose de. Chantal, Maximilien-Hégésippe-Ildephonse de (épouse). négociant. Feydeau (rue), n° 26., 13 mars 1832
      inventaire après décès; Feydeau (rue); Beon, Marie-Rose de; Chantal, Maximilien-Hégésippe-Ildephonse de; négociant
    - Statuts de la société pour la publication d'un ouvrage intitulé La Méditerranée et ses côtes par Alexandre Dumas., 4 octobre 1834
      Actes signalés par Thierry Boudignon, 2003-2012 (base de données migrée: voir contexte dans le Plan d’orientation général - Notaires de Paris, guides thématiques du Minutier).
      Date de révision: 2010
      Date de création de la notice: 2005
      acte de société; statuts; Dumas, Alexandre; écrivain